# 请教陈版主：销售返利是冲营业收入还是计入销售费用

提问人：扁扁的土豆 时间：2012-03-06 13:14:25
请教陈版主：企业A答应当经销商B销售台机器设备给第三方C的时候，会给予一定金额的返利。返利以现金的形式支付。经销商B给A开具增值税发票。但是合同是企业A和第三方C直接签订的，并开具增值税发票给C。请问这种情况下，是冲收入好呢？还是计入销售费用好？根据您之前说过的“因为返利和所实现的销售收入直接相关,并且是针对购货方（而不是第三方）的，所以体现为来自购货方的经济利益流入的减少，所以应当视作对收入的调整（类似于期末就可能发生的期后退货计提的退货准备，见新准则讲解第 15 章中的对附有退货条件的销售确认的举例）。”我觉得计入销售费用比较好，而且也方便处理。

回答人：chenyiwei
这个做法的税务合规性可能存在问题，如果货物销售发票直接由A开给C，但款项收付通过B，则会因为资金流和票据流不一致导致无法抵扣和被认定为虚开发票的风险。另外B开票给A，但其自身没有进项，则如何处理？建议高度关注其中所包含的合规性风险。 从会计上，如果不考虑合规性问题的影响，如果A确认的收入直接针对C，则支付给B的“返利”类似于佣金，计入销售费用较妥。

提问人：扁扁的土豆 时间：2012-03-07 17:23:19
回复 chenyiwei 的帖子
谢谢您的答复。由于目前经销商刚刚成立，不成规模。款项的收付还是在A和C之间。A和C签订合同，C将款项全部给A，A再将返利和约定的价差部分给经销商B。

回答人：chenyiwei
这种情况，A计入销售费用较妥。